---
title: "Pożyczki"
author: "Aleksandra, Cezary, Karolina"
output: html_document
---


```{r}
#Instalacja pakietów

install.packages(c("dplyr", "assertive"))
library(dplyr)
library(assertive)
install.packages("ggplot2")
library(ggplot2)
install.packages("kable")
library(kableExtra)
install.packages("validate")
library(validate)
install.packages("assertr")
library(assertr)
install.packages("parallel")
library(parallel)
install.packages("tidyverse")
library(tidyverse)
install.packages("knitr")
library(knitr)
install.packages("gridExtra")
library(gridExtra)
install.packages("psych")
library(psych)
install.packages("ipred")
library(ipred)
install.packages("rpart")
library(rpart)
install.packages("rpart.plot")
library(rpart.plot)
```

# Wstęp

## Opis problemu

Celem niniejszego opracowania jest budowa klasyfikatora, który pozwoli możliwie dokładnie przewidzieć decyzję dotyczącą przyznania pożyczki klientom pewnej firmy pożyczkowej.

## Baza danych

Podstawą analizy jest baza danych klientów firmy pożyczkowej.

```{r message=TRUE, warning=TRUE, paged.print=TRUE}
# Wczytanie danych
pozyczki <- read.csv("pozyczki.csv", na.strings = "")
dane<-data.frame(pozyczki)
head(dane[1:13],4)
str(dane)
```

# Czyszcznie danych

## Zmienne

```{r}
# Nazwy zmiennych objaśniających
data.frame(zmienna = names(dane)[2:12])

```

Pierwsza kolumna w bazie danych (`Loan_ID`) określa numer identyfikacyjny, ją możemy pominąć.

```{r}
# Usunięcie pierwszej kolumny i dodatnie kolumny pomocniczej
dane <- dane %>%
  select(-1)
dane$TotalIncome <- rowSums(dane[, c("ApplicantIncome", "CoapplicantIncome")], na.rm = TRUE)
dane <- dane %>%
  mutate(ID = 1:n())



```

#Walidacja danych
```{r}
#Walidacja danych
rules <- validator(
  ApplicantIncome + CoapplicantIncome == TotalIncome
  , Gender %in% c("Male", "Female")
  , Married %in% c("Yes", "No")
  , Self_Employed %in% c("Yes", "No")
  , Loan_Status %in% c("Y", "N")
  , Credit_History %in% c("0", "1")
  , LoanAmount >=0
  , Loan_Amount_Term > 0
  , ApplicantIncome >= 0
)

cf <- confront(dane, rules, key="ID")
summary(cf)

barplot(cf, main="dane")

as.data.frame(cf) %>% head()

```
Po zwalidowaniu danych nie występują żadne błędy. Można jedynie zauważyć, że w niektórych zmiennych występują braki danych. 

```{r}
#Usunięcie wierszy zawierających NA 

dane1 <- na.omit(dane)

```

Zdecydowaliśmy się na usunięcie wierszy zawierających braki (NA); braki występowały głównie w zmiennych jakościowych. Zastąpienie NA losowymi wartościami mogłoby negatywnie wpłynąć na wynik analizy.

```{r}
#Brakujące obserwacje 
sum(is.na(dane1))
```
##Obserwacje odstające 
```{r}
boxplot(dane1$ApplicantIncome, main="Rozkład Wartości Przychodów Klientów")
```

```{r}
boxplot(dane1$LoanAmount, main="Rozkład Wartości Wielkości Kwoty Pożyczki")
```

```{r}
plot(dane1$LoanAmount)
```

```{r}
boxplot(dane1$LoanAmount ~ dane1$Credit_History, main="Rozkład Wartości wysokości pożyczki w zależności od histori kredytowej'", xlab="Credit_History", ylab="LoanAmount")
```

```{r}
boxplot(dane1$TotalIncome ~ dane1$Loan_Status, main="Rozkład Wartości statusu uznania pozyczki do wielkości całego przychodu'", ylab="TotalIncome", xlab="Loan_Status")
```
Wielkości całego przychodu dla większości zminnych są w przedziale <44000. Występuje natomiast jedna wartość odstająca, która nas niepokoi i może wplywać negatywnie na wynik analizy. Dla efektywniejszej analizy zdecydowaliśmy się usunąć zmienną odstającą, 
ID = 410. 

##Usunięcie zmiennej odstającej
```{r}
dane1 <- dane1[dane1$ID != 410, ]
```

```{r}
boxplot(dane1$TotalIncome ~ dane1$Loan_Status, main="Rozkład Wartości statusu uznania pozyczki do wielkości całego przychodu'", ylab="TotalIncome", xlab="Loan_Status")
```
Po usunięciu odstającej zmiennej dane są bardziej spójne.

```{r}
dane <- dane1
```

# Wizaulizacja danych

## Decyzja pożyczkowa
Zmienna `Loan_Status` to zmienna jakościowa wyrażona na skali nominalnej.

```{r}
tab <- as.data.frame(100*prop.table(table(dane$Loan_Status)))
ggplot(tab, aes(x = Var1, y = Freq)) + 
  geom_col(fill = "#FFFF99", colour = "black") +
  geom_text(aes(label = paste0(round(Freq,1),"%")), 
            stat = "identity", size = 5, 
            fontface = "bold", position = position_stack(vjust = 0.5)) +
  theme(axis.title.x = element_blank(), 
        axis.text.x = element_text(colour = "black", size = 10),
        plot.title = element_text(hjust = 0.5, size = 12)) +
  labs(title = "Decyzja pożyczkowa",
       y = "%")
```
Większośc wnioskujących uzyskała pozytywna decyzję pożyczkową, prawie 70%.

## Płeć

```{r}
tab <- as.data.frame(100*prop.table(table(dane$Gender)))
ggplot(tab, aes(x = Var1, y = Freq)) + 
  geom_col(fill = "#FFFF99", colour = "black") +
  geom_text(aes(label = paste0(round(Freq,1),"%")), 
            stat = "identity", size = 4, 
            fontface = "bold", position = position_stack(vjust = 0.5)) +
  theme(axis.title.x = element_blank(), 
        axis.text.x = element_text(colour = "black", size = 10),
        plot.title = element_text(hjust = 0.5, size = 12)) +
  labs(title = "Płeć",
       y = "%")
```
Dominującą grupę wnioskujących stanowili mężczyźni. Zaledwie 18% wniosków złożyły kobiety.

```{r}

ggplot(dane, aes(x = Loan_Status, fill = Gender)) +
  geom_bar(position = "stack") +
  geom_text(stat = "count", aes(label = ..count.., y = ..count..),
            position = position_stack(vjust = 0.5), size = 4, fontface = "bold") +
  scale_fill_manual(values = c("Female" = "red", "Male" = "lightblue")) +
  labs(title = "Decyzja pożyczkowa a Płeć", y = "Liczba decyzji", x = "Decyzja pożyczkowa", fill = "Płeć") +
  theme(axis.title.x = element_blank(), 
        axis.text.x = element_text(colour = "black", size = 10),
        plot.title = element_text(hjust = 0.5, size = 12)) +
  facet_wrap(~Gender, scales = "free_x")
```
Z wykresu można zaobserwować, że pomimo liczniejszej grupy meżczyzn to oni w większym stopniu dostawali pozytywną decyzję.

## Małżeństwo

```{r}
tab <- as.data.frame(100*prop.table(table(dane$Married)))
ggplot(tab, aes(x = Var1, y = Freq)) + 
  geom_col(fill = "#FFFF99", colour = "black") +
  geom_text(aes(label = paste0(round(Freq,1),"%")), 
            stat = "identity", size = 4, 
            fontface = "bold", position = position_stack(vjust = 0.5)) +
  theme(axis.title.x = element_blank(), 
        axis.text.x = element_text(colour = "black", size = 10),
        plot.title = element_text(hjust = 0.5, size = 12)) +
  labs(title = "Małżeństwo",
       y = "%")
```
```{r}
filtered_data <- dane[dane$Loan_Status == "Y", ]

tab <- as.data.frame(100*prop.table(table(filtered_data$Married)))
ggplot(tab, aes(x = Var1, y = Freq)) + 
  geom_col(fill = "#FFFF99", colour = "black") +
  geom_text(aes(label = paste0(round(Freq,1),"%")), 
            stat = "identity", size = 4, 
            fontface = "bold", position = position_stack(vjust = 0.5)) +
  theme(axis.title.x = element_blank(), 
        axis.text.x = element_text(colour = "black", size = 10),
        plot.title = element_text(hjust = 0.5, size = 12)) +
  labs(title = "Małżeństwo",
       y = "%")
```




## Osoby na utrzymaniu

```{r}
tab <- as.data.frame(100*prop.table(table(dane$Dependents)))
ggplot(tab, aes(x = Var1, y = Freq)) + 
  geom_col(fill = "#FFFF99", colour = "black") +
  geom_text(aes(label = paste0(round(Freq,1),"%")), 
            stat = "identity", size = 3, 
            fontface = "bold", position = position_stack(vjust = 0.5)) +
  theme(axis.title.x = element_blank(), 
        axis.text.x = element_text(colour = "black", size = 10),
        plot.title = element_text(hjust = 0.5, size = 12)) +
  labs(title = "Oosby na utrzymaniu",
       y = "%")
```

```{r}
filtered_data <- dane[dane$Loan_Status == "Y", ]

tab <- as.data.frame(100*prop.table(table(filtered_data$Dependents)))
ggplot(tab, aes(x = Var1, y = Freq)) + 
  geom_col(fill = "#FFFF99", colour = "black") +
  geom_text(aes(label = paste0(round(Freq,1),"%")), 
            stat = "identity", size = 3, 
            fontface = "bold", position = position_stack(vjust = 0.5)) +
  theme(axis.title.x = element_blank(), 
        axis.text.x = element_text(colour = "black", size = 10),
        plot.title = element_text(hjust = 0.5, size = 12)) +
  labs(title = "Oosby na utrzymaniu",
       y = "%")
```

## Edukacja

```{r}
tab <- as.data.frame(100*prop.table(table(dane$Education)))
ggplot(tab, aes(x = Var1, y = Freq)) + 
  geom_col(fill = "#FFFF99", colour = "black") +
  geom_text(aes(label = paste0(round(Freq,1),"%")), 
            stat = "identity", size = 4, 
            fontface = "bold", position = position_stack(vjust = 0.5)) +
  theme(axis.title.x = element_blank(), 
        axis.text.x = element_text(colour = "black", size = 10),
        plot.title = element_text(hjust = 0.5, size = 12)) +
  labs(title = "Edukacja",
       y = "%")
```
```{r}
filtered_data <- dane[dane$Loan_Status == "Y", ]

tab <- as.data.frame(100*prop.table(table(filtered_data$Education)))
ggplot(tab, aes(x = Var1, y = Freq)) + 
  geom_col(fill = "#FFFF99", colour = "black") +
  geom_text(aes(label = paste0(round(Freq,1),"%")), 
            stat = "identity", size = 4, 
            fontface = "bold", position = position_stack(vjust = 0.5)) +
  theme(axis.title.x = element_blank(), 
        axis.text.x = element_text(colour = "black", size = 10),
        plot.title = element_text(hjust = 0.5, size = 12)) +
  labs(title = "Edukacja",
       y = "%")
```

## Samozatrudnienie

```{r}
tab <- as.data.frame(100*prop.table(table(dane$Self_Employed)))
ggplot(tab, aes(x = Var1, y = Freq)) + 
  geom_col(fill = "#FFFF99", colour = "black") +
  geom_text(aes(label = paste0(round(Freq,1),"%")), 
            stat = "identity", size = 4, 
            fontface = "bold", position = position_stack(vjust = 0.5)) +
  theme(axis.title.x = element_blank(), 
        axis.text.x = element_text(colour = "black", size = 10),
        plot.title = element_text(hjust = 0.5, size = 12)) +
  labs(title = "Samozatrudnienie",
       y = "%")
```


```{r}
filtered_data <- dane[dane$Loan_Status == "Y", ]

tab <- as.data.frame(100*prop.table(table(filtered_data$Self_Employed)))
ggplot(tab, aes(x = Var1, y = Freq)) + 
  geom_col(fill = "#FFFF99", colour = "black") +
  geom_text(aes(label = paste0(round(Freq, 1), "%")), 
            stat = "identity", size = 4, 
            fontface = "bold", position = position_stack(vjust = 0.5)) +
  theme(axis.title.x = element_blank(), 
        axis.text.x = element_text(colour = "black", size = 10),
        plot.title = element_text(hjust = 0.5, size = 12)) +
  labs(title = "Samozatrudnienie (Loan Status: Y)",
       y = "%")

```

## Historia kredytowa

```{r}
tab <- as.data.frame(100*prop.table(table(dane$Credit_History)))
ggplot(tab, aes(x = Var1, y = Freq)) + 
  geom_col(fill = "#FFFF99", colour = "black") +
  geom_text(aes(label = paste0(round(Freq,1),"%")), 
            stat = "identity", size = 4, 
            fontface = "bold", position = position_stack(vjust = 0.5)) +
  theme(axis.title.x = element_blank(), 
        axis.text.x = element_text(colour = "black", size = 10),
        plot.title = element_text(hjust = 0.5, size = 12)) +
  labs(title = "Historia kredytowa",
       y = "%")
```

```{r}
filtered_data <- dane[dane$Loan_Status == "Y", ]

tab <- as.data.frame(100*prop.table(table(filtered_data$Credit_History)))
ggplot(tab, aes(x = Var1, y = Freq)) + 
  geom_col(fill = "#FFFF99", colour = "black") +
  geom_text(aes(label = paste0(round(Freq,1),"%")), 
            stat = "identity", size = 4, 
            fontface = "bold", position = position_stack(vjust = 0.5)) +
  theme(axis.title.x = element_blank(), 
        axis.text.x = element_text(colour = "black", size = 10),
        plot.title = element_text(hjust = 0.5, size = 12)) +
  labs(title = "Historia kredytowa",
       y = "%")
```


## Lokalizacja 

```{r}
tab <- as.data.frame(100*prop.table(table(dane$Property_Area)))
ggplot(tab, aes(x = Var1, y = Freq)) + 
  geom_col(fill = "#FFFF99", colour = "black") +
  geom_text(aes(label = paste0(round(Freq,1),"%")), 
            stat = "identity", size = 4, 
            fontface = "bold", position = position_stack(vjust = 0.5)) +
  theme(axis.title.x = element_blank(), 
        axis.text.x = element_text(colour = "black", size = 10),
        plot.title = element_text(hjust = 0.5, size = 12)) +
  labs(title = "Lokalizacja",
       y = "%")
```

```{r}
filtered_data <- dane[dane$Loan_Status == "Y", ]

tab <- as.data.frame(100*prop.table(table(filtered_data$Property_Area)))
ggplot(tab, aes(x = Var1, y = Freq)) + 
  geom_col(fill = "#FFFF99", colour = "black") +
  geom_text(aes(label = paste0(round(Freq,1),"%")), 
            stat = "identity", size = 4, 
            fontface = "bold", position = position_stack(vjust = 0.5)) +
  theme(axis.title.x = element_blank(), 
        axis.text.x = element_text(colour = "black", size = 10),
        plot.title = element_text(hjust = 0.5, size = 12)) +
  labs(title = "Lokalizacja",
       y = "%")
```

## Statystyki opisowe zminnych ilościowych
```{r}
kable(describe(dane[,6:9])[c(2:5,8,9,11,12)])
```
## Dochód aplikanta

```{r, warning = FALSE}
ggplot(dane, aes(x = ApplicantIncome)) + 
  geom_histogram(colour = "black", fill = "#FFFF99", bins = 10) +
  labs(title = "Dochód aplikanta", 
       x = "dollars", y = "n") +
  theme(plot.title = element_text(hjust = 0.5, size = 12))

```
## Dochód współaplikanta
```{r, warning = FALSE}
ggplot(dane, aes(x = CoapplicantIncome)) + 
  geom_histogram(colour = "black", fill = "#FFFF99", bins = 10) +
  labs(title = "Dochód współaplikanta", 
       x = "dollars", y = "n") +
  theme(plot.title = element_text(hjust = 0.5, size = 12))
```
## Wartość pożyczki
```{r, warning = FALSE}
ggplot(dane, aes(x = LoanAmount)) + 
  geom_histogram(colour = "black", fill = "#FFFF99", bins = 10) +
  labs(title = "Wartość pożyczki", 
       x = "dollars", y = "n") +
  theme(plot.title = element_text(hjust = 0.5, size = 12))
```
## Okres pożyczkowania
```{r, warning = FALSE}
ggplot(dane, aes(x = Loan_Amount_Term)) + 
  geom_histogram(colour = "black", fill = "#FFFF99", bins = 10) +
  labs(title = "Okres pożyczkowania", 
       x = "months", y = "n") +
  theme(plot.title = element_text(hjust = 0.5, size = 12))
```
## Wielkość pożyczki osób wykształconych ze względu na lokalizację
```{r warning=FALSE}
ggplot(dane, aes(x = Education, y = LoanAmount, fill = Property_Area)) +
  geom_bar(stat = "identity", position = "dodge") +
  labs(title = "Wielkość pożyczki osób wykształconych ze względu na lokalizację",
       x = "Edukacja",
       y = "Wartość pożyczki",
       fill = "Lokalizacja") +
  theme_minimal()
```

## Wykres liniowy wartości pożyczki
```{r, warning = FALSE}
dane <- dane %>% arrange(LoanAmount)

ggplot(dane, aes(x = seq_along(LoanAmount), y = LoanAmount)) +
  geom_line(color = "blue") +
  labs(title = "Wykres liniowy wartości pożyczki", x = "Numer obserwacji", y = "Warrtość pożyczki")
```

## Wykres rozrzutu długości i wartości pożyczki
```{r, warning = FALSE}
ggplot(dane, aes(x = LoanAmount, y = Loan_Amount_Term)) +
  geom_point(color = "green") +
  labs(title = "Wykres rozrzutu Loan Amount i Loan Terms", x = "Loan Amount", y = "Loan Terms")
```
## 

```{r, warning = FALSE}
ggplot(dane, aes(x = LoanAmount, y = Loan_Amount_Term, )) +
  geom_point() +
  facet_wrap(~Loan_Status, scales = "free") +
  labs(title = "Wykresy rozrzutu wartości i okresu trwania pożyczki z podziałem na deycję pożyczkową", x = "Wartość pożyczki", y = "Okres pożyczkowania")
```



